【裁判字號】    90,易,809
【裁判日期】    920221
【裁判案由】    竊盜
【裁判全文】
臺灣士林地方法院刑事判決                            九十年度易字第八九號
    公  訴  人  臺灣士林地方法院檢察署檢察官
    被      告  巳○○  男  四.
右列被告因竊盜案件，經檢察官提起公訴（九十年度偵字第八五五五號），及移送併
案審理（台灣台北地方法院檢察署九十年度偵字第一三六六九號），本院判決如左：
    主  文
巳○○共同連續踰越安全設備竊盜，累犯，處有期徒刑肆年，並應於刑之執行前，令
入勞動場所強制工作年。如附表一至五所示之偽造「乙○○」之署押貳枚、「戊○○」之署押拾陸枚、「子○○」署押拾枚、「辰○○」之署押貳枚，及變造「癸○○
」汽車駕駛執照上之巳○○本人照片壹張，均沒收。
    事  實
一、巳○○有多次竊盜犯行，所犯最後一次竊盜，於民國八十三年四月十五日，經最
    高法院駁回上訴，維持台灣高等法院判處其應執行刑有期徒刑二年三月，並於刑
    之執行前令入勞動場所強制工作三年確定，甫於八十七年六月五日執行完畢。巳
    ○○復於八十九年間又因竊盜案件，經台灣板橋地方法院判處有期徒刑一年，於
    九十年二月十三日，經台灣高等法院駁回上訴確定。巳○○有竊盜犯罪之習慣，
    仍不知悔改，分別與庚○○（另案於台灣台北地方法院審理中）或姓名年籍不詳
    之綽號「阿久」成年男子，共同基於意圖不法所有竊盜之概括犯意聯絡，於九十
    年三月初起，共同下手行竊他人財物（其中下列犯罪事實(十三)、(十五)部分係與庚○○
    共同為之；其餘下列犯罪事實(一)、(二)、(三)、(四)、(五)、(六)、(七)、(八)、(九)、(十)、(十一)、
    (十二)、(十四)部分係與「阿久」共同為之），若所竊得財物中有他人之信用卡，巳○○
    即交付與有共同意圖為自己不法之所有、偽造文書概括犯意聯絡之亥○○、丁○○等人（以上二人所涉偽造文書罪嫌，業經台灣台北地方法院判決有期徒刑五月
    確定），由亥○○、丁○○等人持信用卡至附表所示之時間、地點，於選定商品
    後，持各該竊得之信用卡向附表所示之各特約商店，使各該特約商店誤以係該信
    用卡持卡人本人，而允其各以附表所示之方法、金額簽帳刷卡消費，亥○○、丁○○並分別於附表所示之信用卡簽帳單上偽造「乙○○」、「戊○○」、「子○○」、「辰○○」之署押於消費簽帳單上（簽帳單為一式兩聯，偽造「乙○○」
    、「戊○○」、「子○○」、「辰○○」署押之枚數詳如附表一至五所示），偽
    造不實之簽帳單私文書後，再持該偽造之信用卡簽帳單向如附表所示之各該商店
    行使，由不知情之店員收執核對，以表示各該名義人同意依據信用卡持卡人合約
    條件，按簽帳單之金額付款，足以生損害於附表所示之信用卡申請人本人「乙○○」、「戊○○」、「子○○」、「辰○○」、如附表所示之特約商店及附表所
    示發卡銀行對於信用卡管理之正確性，致使如附表所示特約商店營業員陷於錯誤
    ，誤以為亥○○、丁○○係信用卡領用人，允予簽帳消費而交付其所購之物，亥
    ○○、丁○○則另交付刷卡金額四成之代價與巳○○做為報酬。總計巳○○連續
    意圖為自己不法之所有為下列之犯行：
  (一)於九十年三月二日中午時許，由巳○○踰越窗戶侵入天○○位於台北市○○區○○路二六巷七號五樓之房間（侵入住宅部分未據告訴），竊得天○○所有之身分
    證、駕駛執照、健保卡各一張、快譯通翻譯機一台、現金新台幣（下同）六千元
    等財物。經警在上址窗戶採得巳○○之指紋，循線查知上情。
  (二)於九十年三月中旬某日，在台北縣樹林市○○街五九號「文林國小」停車場，以
    不詳工具開啟癸○○之ＬＸ—二六七○號自用小客車車門，竊取車上癸○○所有
    之汽車駕駛執照、自用小客車行照、鑰匙、高速公路回數票五張等物。巳○○旋
    於九十年四、五月間，在台北縣福和橋附近，將自己照片交付與有共同變造特種
    文書犯意聯絡之蔣旺龍，蔣旺龍即將巳○○之照片換貼至癸○○之汽車駕駛執照
    上，以此方式予以變造，足以生損害於癸○○及公路監理機關對汽車駕駛人管理
    之正確性。
  (三)於九十年四月二十三日上午十一時二十五分許，至台北市○○路○段一○三號「
    辛亥國小」，以不詳之方式開啟四年一班教室門窗，踰越窗戶侵入教室內竊取丑
    ○○之皮包（內含黑色易利信牌行動電話一支、汽車行照、汽車駕照、鑰匙、健
    保卡、信用卡四張、現金六千元）等物。嗣於九十年六月十一日下午四時許，在
    巳○○台北縣永和市○○路二一八巷二一號二樓家中，查獲丑○○前揭遭竊之行
    動電話。
  (四)於九十年五月二日下午三時許，在台北市○○街一二五號「葫蘆國小」，以不詳
    方式進入二年五班教室內，竊取子○○之錢包（內含身分證、行照、駕照、健保
    卡兩張、捷運卡兩張、萬泰銀行及台北銀行信用卡、鑽石項鍊一條、金項鍊兩條
    戒指一個、藝術表演門票等物）。巳○○旋將二張信用卡交與丁○○、亥○○，
    由丁○○、亥○○等人冒稱為真正持卡人，至附表之特約商店盜刷購物，足以生
    損害於子○○及萬泰銀行、台北銀行。
  (五)於九十年五月七日下午二時許，在台北市○○○路○段二○一號「古亭國小」，
    以不詳方式進入六年五班教室內，竊取辰○○之皮包（內含信用卡、身分證、存
    摺、現金等物）；進入附設幼稚園紅班教室內，竊取酉○○之皮包（內含信用卡
    、現金等物）；竊取未○○之皮包（內含身分證、存摺、信用卡、提款卡、現金
    等物）。巳○○旋將辰○○之信用卡交與丁○○、亥○○，由丁○○、亥○○等
    人冒稱為真正持卡人，至附表之特約商店盜刷購物，足以生損害於辰○○及台北
    銀行。
  (六)於九十年五月七日下午五時許，在台北市○○○路五一一號「新興國中」辦公室
    內，竊取戌○○之皮包一個（內含現金五千元、身分證一張）。嗣該皮包經戌○○在學校廁所內尋獲。
  (七)於九十年五月十一日下午四時，在台北市○○路六十四號「老松國小附設幼稚園
    」內，竊取寅○○之皮包（內含身分證、駕照、行照、健保卡、信用卡、提款卡
    、車票、ＴＦＷ—○三二號輕機車保險證、現金、ＮＯＫＩＡ牌行動電話等物）
    。巳○○旋將部分物品交與亥○○。嗣於九十年六月八日，經警在亥○○家中查
    獲遭竊之ＴＦＷ—○三二號輕機車保險證、於同年月十一日，經警在巳○○家中
    查獲寅○○遭竊之ＮＯＫＩＡ牌行動電話。
  (八)於九十年五月十四日下午六時許，在台北縣中和市○○路二九二號「錦和國小」
    教室內，竊取午○○皮包（內含信用卡、證件、捷運卡、現金、易利信牌行動電
    話一支等物）。嗣於九十年六月十一日經警在巳○○家中查獲午○○遭竊之行動
    電話。
  (九)於九十年五月二十一日下午一時四十分許，在台北市○○路○段一八四號「河堤
    國小」內，以不詳方式進入四年二班教室內，竊取壬○○之掛號證、閱覽證、薪
    津表、證件、提款卡、現金、金手鍊等物。巳○○即將部分物品交與亥○○，嗣
    於九十年六月八日，為警在亥○○家中查獲壬○○之掛號證、閱覽證、薪津表等
    物。
  (十)於九十年五月二十三日，在台北市○○區○○街一二九號「大安國小」停車場內
    ，持不詳工具打破乙○○所有之ＣＶ—一五二五號自用小客車車窗（毀損部分未
    據告訴），竊取戊○○、乙○○二人所有之信用卡、提款卡、證件等物。巳○○
    旋將竊得之信用卡交與亥○○夫婦，由二人至特約商店持卡盜刷購物，足以生損
    害於乙○○、戊○○及各發卡銀行。
  (十一)於九十年五月二十三日，又至「大安國小」，以不詳方式開啟四年二班教室，入
    內竊取丙○○所有之ＳＯＮＹ牌Ｖ８攝影機，得手後交與丁○○予以變賣。
  (十二)於九十年五月三十一日下午二時許，在台北市○○○路○段一六二號「師範大學
    」體育系辦公室內，竊取己○○之背包（內含證件、遠東銀行信用卡、匯豐銀行
    信用卡、ＦＥ２１會員卡、健保卡及現金一萬一千元等物）。巳○○旋將部分財
    物交與亥○○，嗣於九十年六月八日，為警在亥○○家中查獲己○○遭竊之ＦＥ
    ２１會員卡。
  (十三)於九十年六月二日上午九時前之白天某時許，與庚○○共同以不詳方式破壞並踰
    越冷氣窗口侵入台北市○○路○段三二七號「三月茶行」（侵入住宅部分未據告
    訴），竊取甲○○之存摺、護照、馬來西亞簽證、中國信託信用卡、金融卡、華
    泰商業銀行支票一紙、台胞證、現金、外幣、電腦、茶葉二百斤等物。二人除將
    竊得物品朋分外，並將部分物品交與亥○○。嗣於九十年六月八日，在亥○○家
    中查獲存摺、護照、馬來西亞簽證、中國信託信用卡、金融卡、華泰商業銀行支
    票一紙；於同年月十一日，在庚○○、巳○○共乘之Ｅ７—三一一八號自用小客
    車上查獲甲○○遭竊之茶葉半斤裝十二包，在巳○○家中查獲茶葉一袋。
  (十四)於九十年六月七日上午十時三十分許，在台北市○○街○段二五○號「立農國小
    」內，竊取辛○○之皮包（內含中國信託商業銀行之信用卡、現金、證件、ＰＡ
    ＮＡＳＯＮＩＣ行動電話等物）。巳○○旋即意圖自己不法所有之概括犯意，持
    辛○○之信用卡，至台北市○○○路三七二號中華國際商業銀行之提款機，冒用
    辛○○之名義，以輸入預借現金密碼之方法，連續五次以此等不正之方法，使該
    等自動付款設備誤以為巳○○即為真正持卡人，交付總額七萬五千元之金錢與巳
    ○○。嗣於九十年六月十一日，為警在巳○○家中查獲辛○○遭竊之行動電話。
  (十五)迨九十年六月八日，亥○○、丁○○因涉竊盜案遭警逮捕，並由警至亥○○夫婦
    位於台北縣中和市○○街六○巷三九號家中執行搜索，且查獲前開被害人部分遭
    竊之存摺、信用卡、證件等物，亥○○、丁○○並均供承該等物品係由綽號「阿
    奎」之巳○○交付等語。至九十年六月十一日，亥○○接獲巳○○來電表示相約
    在台北市○○街附近交付東西等語，遂通知警方佈線埋伏，於九十年六月十一日
    中午十二時許，巳○○、庚○○果然共乘Ｅ７—三一一八號自用小客車尋找行竊
    地點，由巳○○至台北市○○○路○段三六號五樓「新生國小」美勞專任教室內
    ，竊得申○○之皮包（內含駕照、信用卡、捷運卡、現金等物），得手後甫踏出
    校門，即遭警在新生南路、金華街口遭警逮捕，並當場查獲申○○遭竊之物品及
    業已變造完成之癸○○汽車駕駛執照乙張。
  (十六)巳○○、庚○○遭逮捕後，經警至巳○○家中執行搜索，並扣得被害人遭竊之部
    分財物，循線查知上情（以上無故侵入教室、辦公室之建築物部分，均未據告訴
    ）。
二、案經台北市政府警察局士林分局報請台灣士林地方法院檢察署檢察官偵查起訴及
    台灣台北地方法院檢察署檢察官移送併案審理。
    理  由
一、訊據被告巳○○僅坦承犯罪事實(一)之竊取天○○之物品部分，矢口否認其餘之犯
    罪事實，辯稱：犯罪事實(一)至(十五)部分，係阿久所為，並非伊竊取，阿久偷完後將
    前開所竊得之物品交給伊，伊再交給丁○○拿去賣掉云云。然查，右揭全部犯罪
    事實，業據被告巳○○於警訊及偵查中坦承不諱，核與被害人天○○、癸○○、
    丑○○、子○○、辰○○、戌○○、寅○○、午○○、壬○○、乙○○、戊○○
    、丙○○、己○○、甲○○、辛○○、申○○等人於警訊時，被害人子○○、癸○○、辰○○、寅○○、戌○○、丙○○等於本院審理時指述失竊情節相符，並
    有部分追回之贓物領據及簽帳單影本等在卷可佐，且就犯罪事實(一)之犯行部分，
    將窗戶上所採集之指紋送驗後，與被告之左環指、左中指、右食指、右環指、右
    中指指紋相符等情，有內政部警政署刑事警察局鑑驗書在卷可參；就犯罪事實(二)
    至(十五)之犯行部分，被告則於九十年七月二十五日在台灣台北地方法院檢察署檢察
    官訊問時坦承犯行，並於檢察官當庭提示警局製作之「台北市政府警察局大安分
    局偵破巳○○等人竊盜案犯罪事實一覽表」上親自打勾，供稱：打勾部分是伊行
    竊的，打╳的部分沒有印象等語在卷，雖被告於審理時改稱：於「台北市政府警
    察局大安分局偵破巳○○等人竊盜案犯罪事實一覽表」上所打勾的部分，是「阿
    久」偷的，不是伊去偷的云云。惟查：
  犯罪事實(二)之犯行：被害人癸○○之汽車駕駛執照，係於九十年六月十一日中午
    時許，在台北市○○○路、金華街口遭警逮捕時在被告身上查獲，並已遭蔣旺龍
    變造完成等情，為被告所是認，亦有扣押證明筆錄暨已變造完成之駕照影本可參
    。
  犯罪事實(三)之犯行：被害人丑○○遭竊之黑色易利信牌行動電話，係在被告家中
    查獲，為被告所是認，亦有扣押證明筆錄、贓物領據可參。
  犯罪事實(四)之犯行：被害人子○○之信用卡於遭竊後，即遭他人盜刷消費乙情，
    經被害人子○○於本院審理時指述在卷（見本院九十一年十二月三十一日訊問筆
    錄），且證人亥○○於警訊中供稱：家中查獲之物品均由被告交付等語。
  犯罪事實(七)之犯行：被害人寅○○之之ＴＦＷ—○三二號輕機車保險證在亥○○
    家中查獲，被害人寅○○遭竊之ＮＯＫＩＡ牌行動電話，在被告家中查獲等情，
    為被告所是認，亦有扣押證明筆錄、贓物領據可參。
  犯罪事實(八)之犯行：被害人午○○之遭竊之易利信牌行動電話在被告家中查獲等
    情，為被告所是認，亦有扣押證明筆錄、贓物領據可參。
  犯罪事實(九)之犯行：被害人壬○○遭竊之掛號證、閱覽證、薪津表等物在亥○○
    家中查獲，有扣押證明筆錄、贓物領據在卷可稽，證人亥○○於警訊中供稱：家
    中查獲之物品均由被告交付等語。
  犯罪事實(十)之犯行：被害人乙○○、戊○○遭竊之信用卡，係被告交付與亥○○
    、丁○○，並由亥○○等人持卡盜刷購物乙情，經亥○○、丁○○供認無訛，被
    告於審理時亦自承：在亥○○家中查獲之信用卡、金融卡係伊交與亥○○，因雙
    方彼此配合，拿卡給他們去刷等語。
  犯罪事實(十二)之犯行：被害人己○○遭竊之ＦＥ２１會員卡在亥○○家中查獲，有
    扣押證明筆錄暨贓物領據在卷可證，亥○○則供稱：家中查獲之物品均由被告交
    付等語。
  犯罪事實(十三)之犯行：被害人甲○○遭竊之存摺、護照、信用卡、金融卡在亥○○
    家中查獲，亥○○則供稱：家中查獲之物品均由被告交付等語；被害人甲○○遭
    竊之茶葉，在庚○○駕駛之Ｅ７—三一一八號自用小客車及被告家中查獲。
  犯罪事實(十四)之犯行：被害人辛○○遭竊之行動電話在被告家中查獲，有扣押證明
    筆錄暨贓物領據可參，被害人辛○○之信用卡則在失竊當日即遭人冒用預借現金
    等情，經被害人辛○○指述在卷，被告亦於審理時供認在卷。
  犯罪事實(五)、(六)、(十一)之犯行：被害人辰○○、酉○○、未○○、戌○○、丙○○
    之物品係遭他人竊取等情，經被害人於警訊中指述綦詳，被害人辰○○於本院審
    理中證稱：信用卡有遭他人盜刷等語在卷，此部分四名被害人之遭竊物品雖未在
    被告或亥○○等人身上或住所處查獲，然參以各該被害人遭竊之地點均在校園內
    ，遭竊之物品若有信用卡者，均有遭人盜刷購物乙節，已據前揭被害人指述無訛
    ，此情與被告之行竊之手法均屬相同；且被告先於警訊中坦承前情，後於檢察官
    偵查中亦供稱確有至古亭國小、新興國中、大安國小等地為該等犯行等語，於本
    院審理時竟翻異前詞，辯稱：於九十年七月二十五日，伊尚在毒癮戒斷時期，不
    知警察筆錄寫什麼，偵查中檢察官也沒問什麼，併案部分竊案均不是伊所竊云云
    。然查被告於警訊中均係自由意志下所為之陳述乙節，業據證人即查獲之員警卯
    ○○到庭證述綦詳；再查，被告於九十年六月十一日即因竊盜現行犯而遭逮捕，
    復因另案遭台灣板橋地方法院檢察署通緝，旋即解送歸案，至九十年七月二十五
    日檢察官訊問時止，已時隔逾四十日，況此期間內，被告被告先後於六月十九、
    二十日、二十一日數次經台北市政府警察局大安分局警員借訊，從未提及有關毒
    癮戒斷之事，有歷次偵訊筆錄可參，遲至台灣台北地方法院檢察署檢察官於九十
    年七月二十五日訊問被告時止，被告亦未言及此情，至九十一年一月十五日審理
    時始辯稱：警局訊問時毒癮發作云云，要屬飾卸之詞，不足採信；再者，被告於
    九十一年一月十五日本院審理時亦自承：在警局筆錄上簽名前，曾看過筆錄，之
    後在上面打勾等語，顯見被告於偵查中之自白，其具任意性，自屬無疑。；甚且
    ，被告於九十二年一月二十三日審理時，經本院詢以：「有無去過證人（子○○
    、癸○○、辰○○、寅○○、戌○○）所提的（遭竊）地方？」，被告答稱：「
    我印象有中去過這些地方，我是在附近等阿久，阿久進去做竊盜的行為，我應該
    知道，待阿久出來之後，他就將東西交給我，我再把東西交給亥○○、丁○○」
    等語；於九十二年一月二十三日審理時復供稱略以：「這個是『阿久』偷的（指
    被害人丙○○遭竊之攝影機），偷完給我，我交給丁○○拿去賣掉‧‧‧我心裡
    知道是他偷的，問他，他也不會講‧‧‧起訴的部分，我承認，是我與『阿久』
    一起偷的，併案的部分，我都沒有參與，『阿久』還沒有偷的時候，就打電話給
    我，叫我找車手去接應」等語，是以被告既已知悉「阿久」屢次至不同學校校園
    內行竊，又將「阿久」行竊而來之盜贓物交付與亥○○、丁○○，並於亥○○等
    人盜刷信用卡後獲取報酬，顯見被告與「阿久」已有共同竊盜之犯意聯絡至為明
    顯，雖被告嗣後辯稱：並未參與行竊云云，然此亦僅屬共同正犯間行為之分擔而
    已，被告仍須就「阿久」所為之竊盜犯行負共同正犯之責，被告前開所辯，亦難
    採信。
  綜上所述，被告於審理時辯稱：併案部分並非伊所為云云，尚無足採，本件事證
    明確，被告犯行堪以認定。
二、按窗戶具有防護作用，為安全設備，打開窗戶伸手踰越進入行竊，已使窗戶安全
    之設備失其防閑之效用，且被告其身體既未侵入住宅，自屬踰越安全設備（最高
    法院三十三年上字第一五０四號判例參照）。按信用卡簽帳單係以文字為一定之
    意思表示，持信用卡刷卡消費時，在簽帳單上簽署姓名，除表示已收受特約商店
    所交付之交易標的物或消費標的，並確認該筆消費之憑證，具有表示法律上權利
    義務關係之證明，故簽帳單性質上除與收據相同外，並且為信用卡發卡銀行依據
    此向簽帳人收款之憑證，為文書之一種，並為私人製作之文書。核被告所為，犯
    罪事實事實(一)、(三)、(十三)部分係成立刑法第三百二十一條第一項第二款之踰越安全
    設備加重竊盜罪；犯罪事實(二)、(四)、(五)、(六)、(七)、(八)、(九)、(十)、(十一)、(十二)、(十四)、(十五)
    部分，係成立同法第三百二十條第一項之普通竊盜罪；犯罪事實(二)之變造癸○○
    汽車駕駛執照部分，係成立同法第二百十二條之變造特種文書罪；犯罪事實(四)、
    (五)、(十)之將竊得之被害人乙○○、戊○○、子○○、辰○○信用卡交由他人盜刷
    購物部分，係偽簽「乙○○」、「戊○○」、「子○○」、「辰○○」之署押，
    偽造簽帳單，並持交特約商店，使特約商店陷於錯誤，而交付財物之行為，係犯
    刑法第二百十六條、第二百十條之行使偽造私文書罪及同法第三百三十九條第一
    項之詐欺取財罪既遂罪及未遂罪（因被告假冒「乙○○」、「戊○○」、「子○○」、「辰○○」等人之名義，向特約商店簽帳購物，使商家誤認係「乙○○」
、「戊○○」、「子○○」、「辰○○」本人持卡消費，而將商品財物交付被告
    ，足見被告自始即意圖以冒名方式向商店詐取財物，雖一般信用卡購物均由發卡
    銀行先行代為墊付價款，再由發卡銀行向消費者請款，各特約商店均能自發卡銀
    行取得款項，然各發卡銀行與各特約商店所定契約，均限於真正持卡人持卡消費
    ，始代墊款項，是以，在消費者持卡簽帳時，各商店均先行核對是否本人簽名，
    而於信用卡真正卻遭人冒名簽卡消費時，商店雖能受償，乃係商店與發卡銀行間
    之危險負擔約定，並非商店無須注意信用卡是否冒名使用，本件商店係因誤認被
    告所交付之亥○○、丁○○即為「乙○○」、「戊○○」、「子○○」、「辰○○」本人持真正之信用卡消費，始交付被告財物，是被告此部分所為，自係構成
    詐欺取財罪），被告偽造署押為偽造私文書之部分行為，偽造私文書後進而行使
    ，偽造之低度行為為行使之高度行為所吸收，均不另論罪；犯罪事實(十四)之持被害
    人辛○○之信用卡預借現金部分，係成立同法第三百三十九條之二第一項之罪。
    被告與庚○○就犯罪事實(十四)、(十五)之竊盜部分，有犯意聯絡、行為分擔，為共同正
    犯；被告與姓名年籍不詳之綽號「阿久」成年男子，就犯罪事實(一)、(二)、(三)、(四)
    、(五)、(六)、(七)、(八)、(九)、(十)、(十一)、(十二)、(十四)之竊盜部分，有犯意聯絡、行為分擔，
    為共同正犯；被告與亥○○、丁○○就持他人信用卡盜刷購物之行使偽造私文書
    、詐欺取財罪部分，有犯意聯絡、行為分擔，亦為共同正犯；被告與蔣旺龍就變
    造被害人癸○○駕照之變造特種文書罪部分，有犯意聯絡、行為分擔，亦屬共同
    正犯。被告所犯多次普通竊盜罪、加重竊盜罪、行使偽造私文書罪、詐欺取財既
    遂罪、詐欺取財未遂罪、由自動付款設備取得他人之物罪，分別係時間緊接，方
    法相同，各觸犯構成要件相同之罪名，顯係各基於概括之犯意反覆為之，為連續
    犯，應分別依刑法第五十六條之規定各論以一罪，並依法各加重其刑。被告所犯
    加重竊盜罪、行使偽造私文書罪、詐欺取財既遂罪、由自動付款設備取得他人之
    物罪、變造特種文書罪，所犯各罪間，有方法結果之牽連關係，應從一重之加重
    竊盜罪處斷。公訴人移送併辦如犯罪事實(二)至(十五)之犯行，雖未據起訴，惟與起訴
    有罪部份之竊盜犯行有連續犯或牽連犯裁判上一罪之關係，為法律上同一案件，
    依刑事訴訟法第二百六十七條規定檢察官就犯罪事實一部起訴者，其效力及於全
    部，本院自得一併加以審究，附此敘明。又查被告有多次竊盜犯行，所犯最後一
    次竊盜，於八十三年四月十五日，經最高法院駁回上訴，維持台灣高等法院判處
    其應執行刑有期徒刑二年三月，並於刑之執行前令入勞動場所強制工作三年確定
    ，甫於八十七年六月五日執行完畢，有台灣高等法院被告全國前案紀錄表、臺灣
    高等法院檢察署刑案紀錄簡覆表各乙紙在卷足憑，其前受有期徒刑之執行完畢後
    ，五年以內再犯本件有期徒刑以上之罪，為累犯，應依刑法第四十七條之規定遞
    加重其刑。爰審酌被告年輕力壯，不思正途謀生，多次進入校園行竊，危害治安
    ，且竊盜所得財物價值不斐，並審酌被告犯罪後否認犯行，不知悔悟等及其他一
    切情狀，量處如主文所示之刑。末查被告有多次竊盜犯行，屢遭查獲，仍繼續行
    竊，足徵其有竊盜之犯罪習慣，實有施以保安處分矯治之必要，爰依竊盜犯贓物
    犯保安處分條例第三條第一項第一款規定，諭知應於刑之執行前，令入勞動場所
    強制工作三年，以資矯正。
三、如附表一至所示信用卡簽帳單上之偽造署押共三十枚，均係偽造，爰依刑法第二
    百十九條規定，不問屬於犯人與否，均予宣告沒收。另扣案之變造「癸○○」汽
    車駕駛執照上變造「癸○○」之相片一張，係被告所有供犯罪所用之物，爰依法
    併予宣告沒收。
據上論斷，應依刑事訴訟法第二百九十九條第一項前段，刑法第二十八條、第五十六
條、第三百二十一條第一項第二款、第二百十六條、第二百十二條、第二百十條、第
三百三十九條第一項、第三百三十九條之二第一項、第五十五條、第四十七條、第二
百十九條、第三十八條第一項第二款，竊盜犯贓物犯保安處分條例第三條第一項第一
款、第四條、第五條第一項前段，罰金罰鍰提高標準條例第一條前段，判決如主文。
本案經檢察官鄭世揚到庭執行職務。
中      華      民      國    九十二    年      二      月    二十一    日
                              臺灣士林地方法院刑事第四庭
                                  法  官  王  俊  雄
右正本證明與原本無異。
如不服本件判決，得自判決送達之日起十日內，向本院提起上訴。
                                  書記官  許  秋  莉
中      華      民      國    九十二    年      二      月    二十七    日
附錄本判決論罪科刑依據之法條：
刑法第三百二十一條第一項第二款：：
  犯竊盜罪而有左列情形之一者，處六月以上五年以下有期徒刑：
  一、於夜間侵入住宅或有人居住之建築物、船艦或隱匿其內而犯之者。
  二、毀越門扇、牆垣或其他安全設備而犯之者。
  三、攜帶兇器而犯之者。
  四、結夥三人以上而犯之者。
  五、乘火災、水災或其他災害之際而犯之者。
  六、在車站或埠頭而犯之者。
  前項之未遂犯罰之。
刑法第二百十六條：
  行使第二百十條至第二百十五條之文書者，依偽造、變造文書或登載不實事項或使
  登載不實事項之規定處斷。
刑法第二百十二條：
  偽造、變造護照、旅券、免許證、特許證及關於品行、能力、服務或其他相類之證
  書、介紹書，足以生損害於公眾或他人者，處一年以下有期徒刑、拘役或三百元以
  下罰金。
刑法第二百十條：
  偽造、變造私文書，足以生損害於公眾或他人者，處五年以下有期徒刑。
刑法第三百三十九條第一項：
  意圖為自己或第三人不法之所有，以詐術使人將本人或第三人之物交付者，處五年
  以下有期徒刑、拘役或科或併科一千元以下罰金。
刑法第三百三十九條之二第一項：
  意圖為自己或第三人不法之所有，以不正方法由自動付款設備取得他人之物者，處
  三年以下有期徒刑、拘役或一萬元以下罰金。
刑法第二百十九條：
  偽造之印章、印文或署押，不問屬於犯人與否，沒收之。
附表一、（卡號0000000000000000號）
┌──┬────┬────┬───────┬────┬────┬────┐
│編號│盜刷時間│盜刷商店│偽造之署押及枚│盜刷金額│原持卡人│發卡銀行│
│    │        │        │數            │新台幣（│        │        │
│    │        │        │              │下同）  │        │        │
├──┼────┼────┼───────┼────┼────┼────┤
│ 一 │民國九十│屈臣氏豐│亥○○於簽單上│一千九百│乙○○  │台北銀行│
│    │年五月二│澤店（台│偽造「乙○○」│八十元  │        │        │
│    │十三日下│北縣永和│之署押共兩枚。│        │        │        │
│    │午二時五│市○○路│              │        │        │        │
│    │十九分許│二三三號│              │        │        │        │
│    │        │）      │              │        │        │        │
├──┼────┼────┼───────┼────┼────┼────┤
│ 二 │同右    │全國電子│亥○○持前開何│未遂    │同右    │同右    │
│    │        │永和店（│國賓信用卡盜刷│        │        │        │
│    │        │台北縣永│，因台北銀行欲│        │        │        │
│    │        │和市中正│確認刷卡人身分│        │        │        │
│    │        │路一九一│，簡某即藉故逃│        │        │        │
│    │        │號      │離，致未得逞。│        │        │        │
└──┴────┴────┴───────┴────┴────┴────┘
附表二、（卡號：0000000000000000號）
┌──┬────┬────┬───────┬────┬────┬────┐
│編號│盜刷時間│盜刷商店│偽造之署押及枚│盜刷金額│原持卡人│發卡銀行│
│    │        │        │數            │        │        │        │
├──┼────┼────┼───────┼────┼────┼────┤
│ 一 │九十年五│不詳    │丁○○於簽單上│一萬元  │戊○○  │台北銀行│
│    │月二十三│        │偽造「戊○○」│        │        │        │
│    │日下午二│        │之署押共兩枚。│        │        │        │
│    │時五十分│        │              │        │        │        │
│    │許      │        │              │        │        │        │
├──┼────┼────┼───────┼────┼────┼────┤
│ 二 │同右    │不詳    │偽簽「戊○○」│五千元  │同右    │同右    │
│    │        │        │之署押共兩枚。│        │        │        │
├──┼────┼────┼───────┼────┼────┼────┤
│ 三 │同右    │不詳    │偽簽「戊○○」│一萬元  │同右    │同右    │
│    │        │        │之署押共兩枚。│        │        │        │
├──┼────┼────┼───────┼────┼────┼────┤
│ 四 │同右    │不詳  │偽簽「戊○○」│一萬元  │同右    │同右    │
│    │        │        │之署押共兩枚。│        │        │        │
└──┴────┴────┴───────┴────┴────┴────┘
附表三、（卡號：00000000ＸＸＸＸ一二０七號）
┌──┬────┬────┬───────┬────┬────┬────┐
│編號│盜刷時間│盜刷商店│偽造之署押及枚│盜刷金額│原持卡人│發卡銀行│
│    │        │        │數            │        │        │        │
├──┼────┼────┼───────┼────┼────┼────┤
│ 一 │九十年五│佳利精品│丁○○於簽帳單│三萬元  │戊○○  │玉山銀行│
│    │月二十三│店（台北│上偽造「戊○○│        │        │        │
│    │日下午三│縣永和市│之署押共兩枚。│        │        │        │
│    │時三十分│福和路一│              │        │        │        │
│    │許      │八九號）│              │        │        │        │
├──┼────┼────┼───────┼────┼────┼────┤
│ 二 │同右    │同右    │偽造「戊○○」│三千元  │同右    │同右    │
│    │        │        │之署押共兩枚。│        │        │        │
├──┼────┼────┼───────┼────┼────┼────┤
│ 三 │同右    │同右    │偽造「戊○○」│二萬元  │同右    │同右    │
│    │        │        │之署押共兩枚。│        │        │        │
├──┼────┼────┼───────┼────┼────┼────┤
│ 四 │同右    │歐娜斯店│偽造「戊○○」│八千元  │同右    │同右    │
│    │        │（台北縣│之署押共兩枚。│        │        │        │
│    │        │永和市福│              │        │        │        │
│    │        │和路二一│              │        │        │        │
│    │        │０號）  │              │        │        │        │
└──┴────┴────┴───────┴────┴────┴────┘
附表四、原持卡人為子○○
┌──┬────┬────┬────┬────┬────┬──┬────┐
│編號│盜刷時間│盜刷商店│偽造之署│盜刷金額│原持卡人│卡號│發卡銀行│
│    │        │        │押及枚數│        │        │    │        │
├──┼────┼────┼────┼────┼────┼──┼────┤
│ 一 │九十年五│不詳    │於簽單上│一萬四千│子○○  │五四│台北銀行│
│    │月二日下│        │偽造「陳│七百二十│        │八三│        │
│    │午三時許│        │玉琴」之│一元    │        │九八│        │
│    │        │        │署押共兩│        │        │００│        │
│    │        │        │枚。    │        │        │一０│        │
│    │        │        │        │        │        │八五│        │
│    │        │        │        │        │        │０八│        │
│    │        │        │        │        │        │０六│        │
├──┼────┼────┼────┼────┼────┼──┼────┤
│ 二 │同右    │不詳    │同右    │二萬元  │同右│同右│同右    │
├──┼────┼────┼────┼────┼────┼──┼────┤
│ 三 │同右    │車之翔有│同右    │三萬六千│同右    │同右│同右    │
│    │        │限公司  │        │七百五十│        │    │        │
│    │        │        │        │元      │        │    │        │
├──┼────┼────┼────┼────┼────┼──┼────┤
│ 四 │九十年五│不詳    │同右    │五千九百│同右    │四五│萬泰銀行│
│    │月二日下│        │        │四十元  │        │六三│        │
│    │午二時許│        │        │        │        │二六│        │
│    │        │        │        │        │        │００│        │
│    │        │        │        │        │        │０三│        │
│    │        │        │        │        │        │九二│        │
│    │        │        │        │        │        │七六│        │
│    │        │        │        │        │        │０六│        │
├──┼────┼────┼────┼────┼────┼──┼────┤
│ 五 │九十年五│來來男飾│同右    │七千元  │同右    │同右│同右    │
│    │月二日下│精品店  │        │        │        │    │        │
│    │午三時四│        │        │        │        │    │        │
│    │十分計  │        │        │        │        │    │        │
└──┴────┴────┴────┴────┴────┴──┴────┘
附表五、原持卡人為辰○○
┌──┬────┬────┬────┬────┬────┬──┬────┐
│編號│盜刷時間│盜刷商店│偽造之署│盜刷金額│原持卡人│卡號│發卡銀行│
│    │        │        │押及枚數│        │        │    │        │
├──┼────┼────┼────┼────┼────┼──┼────┤
│ 一 │九十年五│車之翔有│於簽帳單│四萬八千│辰○○  │五四│台北銀行│
│    │月七日  │限公司  │上偽造「│八百    │        │八三│        │
│    │        │        │辰○○」│        │    │九八│        │
│    │        │        │之署押共│        │        │００│        │
│    │        │        │兩枚。  │        │        │一三│        │
│    │        │        │        │        │        │七二│        │
│    │        │        │        │        │        │三八│        │
│    │        │        │        │        │        │０二│        │
└──┴────┴────┴────┴────┴────┴──┴────┘


司法院資訊處製作；財團法人民間司法改革基金會備份。
